【裁判字號】    97,台上,2521
【裁判日期】    971127
【裁判案由】    確認委任關係不存在
【裁判全文】
最高法院民事裁定            九十七年度台上字第二五二一號
上  訴  人  甲○○
            乙○○
共      同
訴訟代理人  許坤立律師
            郭香吟律師
被 上訴 人  丙○○
訴訟代理人  陳倉富律師
被 上訴 人  宜蘭縣礁溪鄉農會
法定代理人  丁○○
上列當事人間請求確認委任關係不存在事件，上訴人對於中華民
國九十七年三月四日台灣高等法院第二審判決（九十六年度上字
第九九號），提起上訴，本院裁定如下：
    主  文
上訴駁回。
第三審訴訟費用由上訴人負擔。
    理  由
本件被上訴人經宜蘭縣政府民國九十七年九月五日府農府字第○
九四○一二九九四七號函另行指定丁○○為理事長代理人，茲丁
○○聲明承受訴訟，經核無不合，合先敘明。
次按上訴第三審法院，非以原判決違背法令為理由，不得為之。
又提起上訴，上訴狀內應記載上訴理由，其以民事訴訟法第四百
六十九條所定事由提起第三審上訴者，應於上訴狀內表明：原判
決所違背之法令及其具體內容、暨依訴訟資料合於該違背法令之
具體事實。其依同法第四百六十九條之一規定提起上訴者，並應
具體敘述為從事法之續造、確保裁判之一致性或其他所涉及之法
律見解具有原則上重要性之理由。同法第四百六十七條、第四百
七十條第二項分別定有明文。而依同法第四百六十八條規定，判
決不適用法規或適用不當者，為違背法令；依同法第四百六十九
條規定，判決有該條所列各款情形之一者，為當然違背法令。是
當事人提起第三審上訴，如合併以同法第四百六十九條及第四百
六十九條之一之事由為上訴理由時，其上訴狀或理由書應表明該
判決所違背之法令條項，或有關判例、解釋字號，或成文法以外
之習慣或法理等及其具體內容，暨係依何訴訟資料合於該違背法
令之具體事實，並具體敘述為從事法之續造、確保裁判之一致性
或其他所涉及之法律見解具有原則上重要性之理由。如未依上述
方法表明，或其所表明者與上開法條規定不合時，即難認為已合
法表明上訴理由，其上訴自非合法。本件上訴人對於原判決提起
第三審上訴，雖以該判決違背法令為由，惟核其上訴理由狀所載
內容，係就原審取捨證據、認定事實之職權行使所論斷：被上訴
人丙○○持有礁溪鄉○○段第一二五地號土地一千一百五十五平
方公尺、同段第一二六地號土地一千一百零三平方公尺，合計面
積為二千二百五十八平方公尺，均從事農業生產作農業用地使用
，為兩造所不爭執。又其所有礁溪鄉○○段一一八一之二地號土
地中Ｅ部分面積一千一百七十平方公尺，係種植作物使用，有勘
驗筆錄為證。另玉田段一一八一之二地號土地A3部分面積二十二
平方公尺，為種植草皮及樹木；再同段一一八一地號土地Ｉ部分
面積十四點八○平方公尺為雞舍，供養雞使用，Ｊ部分面積七十
五點七○平方公尺，種植作物，有履勘紀錄及現場照片足稽。則
僅就兩造不爭執之面積加計玉田段一一八一之二地號土地Ｅ部分
面積一千一百七十平方公尺、A3部分面積二十二平方公尺，合計
即達四千零五十平方公尺，已逾農地面積四千平方公尺以上，自
得登記為農會理事候選人，則其於九十四年三月經礁溪鄉農會會
員代表大會選舉當選為農會理事並無不合。從而，上訴人主張被
上訴人丙○○持有自有農地面積不足四千平方公尺，依法不得登
記為農會理事候選人，訴請確認被上訴人間之理事委任關係不存
在，自屬無據等情，指摘為不當，並就原審命為辯論及已論斷者
，泛言謂為違法，而非表明該判決所違背之法令及其具體內容，
暨依訴訟資料合於該違背法令之具體事實，更未具體敘述為從事
法之續造、確保裁判之一致性或其他所涉及之法律見解具有原則
上重要性之理由，難認其已合法表明上訴理由。依首揭說明，應
認其上訴為不合法。
據上論結，本件上訴為不合法。依民事訴訟法第四百八十一條、
第四百四十四條第一項前段、第九十五條、第七十八條，裁定如
主文。
中    華    民    國  九十七  年   十一   月  二十七  日
                      最高法院民事第六庭
                          審判長法官  朱  建  男
                                法官  顏  南  全
                                法官  林  大  洋
                                法官  沈  方  維
                                法官  黃  義  豐
      本件正本證明與原本無異
                                      書  記  官
中    華    民    國  九十七  年   十二   月    十    日
                                                     Ｒ


司法院資訊處製作；財團法人民間司法改革基金會備份。
